臺灣桃園地方法院宣示判決筆錄　　　　　94年度簡上字第80號
上　訴　人　臺灣桃園地方法院檢察署檢察官
被　　　告　丁○○
指定辯護人　本院公設辯護人甲○○
上列被告因竊盜案件，於中華民國94年8 月11日下午4 時許，在
本院第2 法庭宣示判決，出席職員如下：
　　審判長法　官　孫惠琳
　　　　　法　官　林惠霞
　　　　　法　官　劉為丕
　　　　　書記官　方秀貞
　　　　　通　譯　林蘭英
法官起立朗讀判決主文、犯罪事實要旨、處罰條文、附記事項，
及告以上訴限制、期間並提出上訴狀之法院，且諭知記載其內容
：
一、主  文：
    原判決撤銷。
    丁○○共同連續攜帶兇器、毀壞安全設備竊盜未遂，處有期
    徒刑柒月。扣案鑰匙1支沒收。
二、犯罪事實要旨：
    丁○○前於民國（下同）93年間因竊盜案件，經臺灣板橋地
    方法院判處拘役30日確定，於93年7 月8 日以易科罰金執行
    完畢；復於93年間再因竊盜案件，經臺灣板橋地方法院判處
    有期徒刑6 月確定，於94年6 月17日以易科罰金執行完畢（
    不構成累犯）。猶不知悔改，復意圖為自己不法之所有，並
    基於概括犯意，於下列時間、地點竊取他人財物：
    (一)於93年11月10日上午6 時30分許，在桃園縣桃園市○○○
      街30號對面路旁，見弘凌工程股份有限公司所有，由丙○
      ○使用停於該處之車牌號碼HA-2977 號自用小客車左後車
      門車窗未關緊，即伸手至車內將該車門之鎖栓拉起，開啟
      車門進入車內，以徒手方式竊取丙○○所有之KONICA相機
      1 臺、PENTAX相機1 臺、OLYMPUS 相機1 臺、黑色行李袋
      1 個。得手後將該3 臺相機置入該黑色行李袋內準備離去
      時，為警當場查獲。
    (二)復於94年2 月19日晚間7 時25分許，在臺北縣三峽鎮○○
      路119 號前，見乙○○所有之車牌號碼6N-6642 號自用小
      客車停放於該處，即與真實年籍姓名不詳綽號「阿林」之
      成年男子，基於意圖為自己不法所有之犯意聯絡，由丁○
      ○在旁把風，「阿林」則使用自備鑰匙1 支予以發動竊取
      之，得手後作為代步之用。嗣於94年2 月20日中午12時20
      分許，在臺北縣三峽鎮○○路98巷74弄99號旁為警查獲，
      並扣得上開鑰匙1 支。
    (三)又與陳森全（現由臺灣板橋地方法院審理中）基於意圖為
      自己不法所有之犯意聯絡，丁○○並持客觀上可供兇器使
      用之螺絲起子1 支，於94年3 月1 日下午2 時30分許，至
      臺北縣三峽鎮○○路222 巷125 號陳笑所有之住宅，由丁
      ○○持上開螺絲起子破壞大門門鎖後，侵入該住宅竊取湯
      富順置於其內之電纜線1 捆（侵入住宅部分未據告訴），
      陳森全則至該住宅後門負責把風，陳森全並打電話聯絡不
      知情之陳三鴻開車到場幫忙載運物品。嗣於丁○○正搬動
      上開電纜線而未得手之際，即經湯富順發現報警而當場查
      獲陳森全、陳三鴻，丁○○則乘隙逃逸。
三、處罰條文：
    刑法第28條、第56條、第321 條第1 項第3 款、第2 款、第
    2 項、第38條第1 項第2 款。
四、附記事項：
    (一)被告基於竊盜之概括犯意，連續於94年2 月19日晚間7 時
      25分許、同年3 月1 日下午2 時30分許之2 次竊盜行為，
      雖未經公訴人起訴，然該部分事實與檢察官聲請簡易判決
      處刑之犯罪事實既具有連續犯之裁判上一罪關係，應為起
      訴效力所及，本院自應就檢察官移請本院併案審理部分（
      臺灣板橋地方法院檢察署94年速偵字第305 號、94年偵字
      第4137號），一併加以審理。
    (二)原審以被告竊盜犯行，事證明確，據以論罪科刑，認事用
      法固屬有據。惟查，被告上開連續於94年2 月19日晚間7
      時25 分 許、同年3 月1 日下午2 時30分許之2 次竊盜行
      為，與前開檢察官聲請簡易判決處刑之犯罪事實既具有連
      續犯之裁判上一罪關係，原審於判決時未及審酌於此，僅
      就檢察官聲請部分逕以簡易判決處刑，稍有未洽，是原審
      判決既有上述可議之處，自屬無可維持，應予撤銷改判。
      又被告所犯加重竊盜之罪，不合刑事訴訟法第449 條所定
      得以簡易判決處刑之案件，原審本不得適用刑事訴訟法第
      七編所定之簡易程序對被告為論罪科刑，而應依刑事訴訟
      法第452 條規定適用通常程而為審判，則本院自應依刑事
      訴訟法第455 條之1 第3 項規定準用同法第369 條第2 項
      規定適用第一審通常程序而為第一審通常程序判決。
    (三)本件經檢察官與被告丁○○於審判外達成協商之合意且被
      告已認罪，其合意內容為：被告丁○○願受科刑範圍為有
      期徒刑7 月之宣告。經查，上開協商合意並無刑事訴訟法
      第455 條之4 第1 項所列情形之一，檢察官聲請改依協商
      程序而為判決，本院爰不經言詞辯論，於協商合意範圍內
      為協商判決，併此敘明。
    (四)扣案之鑰匙1 支係供犯罪所用之物，且為共犯「阿林」所
      有，業經被告於審理時供明在卷，應依刑法第38條第1 項
      第2 款併予宣告沒收。至於被告所有供其於94年3 月1 日
      下午2 時30分許進行竊盜犯罪之螺絲起子1 支，因未扣案
      ，且據被告供承已將該螺絲起子丟棄，顯然業已滅失，爰
      不另為沒收之諭知。
五、協商判決除有刑事訴訟法第455 條之4 第1 項第1 款於本訊
    問程序終結前，被告撤銷協商合意或檢察官撤回協商聲請者
    ；第2 款被告協商之意思非出於自由意志者；第4 款被告所
    犯之罪非第455 條之2 第1 項所定得以協商判決者；第6 款
    被告有其他較重之裁判上一罪之犯罪事實者；第7 款法院認
    應諭知免刑或免訴、不受理者情形之一，及違反同條第2 項
    「法院應於協商合意範圍內為判決；法院為協商判決所科之
    刑，以宣告緩刑或2 年以下有期徒刑、拘役或罰金為限」之
    規定者外，不得上訴。
六、如有前項得上訴之情形者，得自收受判決送達之日起10日內
    ，向本院提出上訴書狀，上訴於第二審法院。
中　　華　　民　　國　　94　　年　　8 　　月　　11　　日
                  刑事第七庭  審判長法　官　孫惠琳
                                    書記官　方秀貞
以上正本證明與原本無異。
                                    書記官  方秀貞
中　　華　　民　　國　　94　　年　　8 　　月　　11　　日
